# 合伙企业合伙人工资保险能否计入合伙企业成本费用中？

提问人：huangjie9032 时间：2020-06-10 10:18:00
请教陈版、及论坛各位：
被审计单位为特殊普通合伙企业，对于合伙人每月工资保险列入企业成本费用，年底个税汇算清缴按照税法中合伙企业个人所得税计税基础把合伙人工资调增（不能抵扣）。现在项目组对合伙人工资保险是应该列入企业成本费用还是作为企业损益分配项目内部产生分歧。个人认为：根据财政部 国家税务总局关于印发《关于个人独资企业和合伙企业投资者征收个人所得税的规定》的通知(财税〔 2000 〕 91 号) 第六条 凡实行查账征税办法的，生产经营所得比照《个体工商户个人所得税计税办法(试行)》(国家税务总局令第 35 号)，其中，第二十一条规定：“ 个体工商户实际支付给从业人员的、合理的工资薪金支出，准予扣除。①上述文件中有工资薪金列示。②合伙人如果参与企业的经营，正常应当从企业获取劳务报酬作为工资收入。③《合伙企业法》中也无对此法定禁止条文。故个人认为，合伙人平时工资保险列在企业成本费用中更为合理（年底分红是另一回事）。
大家对此怎么看，是否有相关文件支持。

回答人：chenyiwei
理论上可以这样理解。但要注意确保对“工资薪金”界定的合理性，即要能够合理地与合伙人的利润分配相区分。